【裁判字號】    98,易,339
【裁判日期】    980616
【裁判案由】    家暴傷害
【裁判全文】
臺灣基隆地方法院刑事判決               98年度易字第339號
公  訴  人  臺灣基隆地方法院檢察署檢察官
被      告  乙○○
上列被告因家暴傷害案件，經檢察官聲請以簡易判決處刑（98年
度偵字第1974號），本院認應依通常程序進行，經改依通常程序
後判決如下：
    主  文
本件公訴不受理。
    理  由
一、聲請簡易判決處刑意旨略以：被告乙○○為告訴人甲○○之
    夫，二人間具有家庭暴力防治法第3 條第1 款所定之家庭成
    員關係。緣乙○○認甲○○沈迷於網路遊戲及交友，置家庭
    、小孩於不顧，二人間時生齟齬爭吵，感情亦漸惡劣；民國
    98年4 月2 日凌晨，乙○○下班返回基隆市○○區○○街32
    2 號2 樓後，見甲○○使用之行動電話內簡訊，有不明男子
    傳訊「我愛你」，以及甲○○回傳「老公我去洗澡」之內容
    ，一時妒火中燒，乃摔壞甲○○手機及家中電腦，甲○○因
    此與乙○○發生爭執拉扯，乙○○竟基於傷害之不確定故意
    ，徒手推甲○○，使甲○○撞上房間內衣櫃，因此受有右前
    額隆腫瘀青之傷害；同年4 月21日凌晨1 時許，甲○○在前
    述住處房間內，使用電腦與男性網友於線上聊天，因內容曖
    昧，使乙○○心生不悅，欲破壞電腦，使甲○○無法使用，
    甲○○為免電腦損壞，與乙○○發生爭吵，乙○○可預見推
    擠拉扯會造成傷害，竟仍不違背本意，與甲○○推拒拉扯，
    使甲○○受有左上臂、左前臂、兩側膝蓋、右小腿等多處瘀
    傷及右食指末端約0.5 ×0.1 ×0.1 公分之淺層撕裂傷等傷
    害，因認被告涉犯刑法第277 條第1 項傷害罪嫌等語。
二、按告訴乃論之罪，告訴人於第一審辯論終結前得撤回告訴；
    又告訴經撤回者，應諭知不受理之判決，並得不經言詞辯論
    為之，刑事訴訟法第238 條第1 項、第303 條第3 款、第30
    7 條分別定有明文。
三、查本件告訴人即被害人甲○○告訴被告乙○○傷害案件，公
    訴人認係觸犯刑法第277 條第1 項之傷害罪嫌，依同法第28
    7 條前段規定，須告訴乃論。茲因告訴人撤回告訴，有撤回
    告訴，狀1 份附於本院卷可佐，揆諸前開說明，本件顯有刑
    事訴訟法第451 條之1 第4 項但書所列不宜以簡易判決處刑
    之事由，爰依職權改以通常程序進行，並不經言詞辯論，逕
    為不受理判決之諭知。
據上論斷，應依刑事訴訟法第452 條、第303 條第3 款、第307
條，判決如主文。
中    華    民    國    98    年    6     月    16    日
                  刑事第三庭法  官  黃永定
以上正本證明與原本無異。
如不服本判決應於收受送達後10日內向本院提出上訴書狀，並應
敘述具體理由；其未敘述上訴理由者，應於上訴期間屆滿後20日
內向本院補提理由書 (均須按他造當事人之人數附繕本)「切勿
逕送上級法院」。
中    華    民    國    98    年    6     月    16    日
                            書記官  劉珍珍


司法院資訊處製作；財團法人民間司法改革基金會備份。
